最高法院刑事判決　　　　　　九十四年度台上字第四四七三號
　　上　訴　人　甲○○
　　　　　　　　　　　　號
上列上訴人因竊盜案件，不服台灣高等法院高雄分院中華民國九
十四年六月二日第二審判決（九十四年度上訴字第三三一號，起
訴案號：台灣屏東地方法院檢察署九十一年度偵字第七三五號）
，提起上訴，本院判決如下：
    主  文
上訴駁回。
    理  由
按刑事訴訟法第三百七十七條規定，上訴於第三審法院，非以判
決違背法令為理由，不得為之。是提起第三審上訴，應以原判決
違背法令為理由，係屬法定要件。如果上訴理由狀並未依據卷內
訴訟資料，具體指摘原判決不適用何種法則或如何適用不當，或
所指摘原判決違法情事，顯與法律規定得為第三審上訴理由之違
法情形，不相適合時，均應認其上訴為違背法律上之程式，予以
駁回。本件上訴人甲○○上訴意旨略稱：認定犯罪事實，必須有
積極確切之證據。上訴人自始未參與本件盜採砂石行為，亦未在
盜採砂石現場被查獲逮捕，在該現場被查獲之大貨車亦非上訴人
所有，挖土機亦非上訴人能夠駕駛，可查看該挖土機，其車內並
沒有上訴人之手指紋。上訴人前因不知情，受聘僱採砂石，因而
經判處罪刑，已受一次教訓，自不會再為該行為。上訴人要叫證
人出庭，證人均不願意或不敢出庭，況上訴人叫證人出庭作證，
其證詞亦未被採信。上訴人不服原判決因而提出上訴，請改判為
無罪之諭知等語。
惟查原判決認定上訴人有原判決事實欄所載之違反水利法及結夥
三人以上竊盜犯行，因而維持第一審依想像競合犯規定，從一重
論處上訴人連續結夥三人以上竊盜（累犯）罪刑之判決，駁回上
訴人在第二審之上訴，就關於得上訴第三審法院之違反水利法部
分，主要係依憑證人許永富於本案第一審，及於原審法院審理張
嘉殷、張世雄竊盜案（八十九年度上易字第一五六九號案）及審
理張得福竊盜案（九十二年度上訴字第八一八號、九十三年度上
更(一)字第十一號）時，到庭指證上訴人確有駕駛挖土機參與本件
盜採砂石犯行等語之證述，佐以證人即前台灣省第七河川局現場
取締人員張生龍、屏東縣警察局刑警隊警員蘇昆明、屏東縣政府
水利課課員林重禎於原審法院及第一審法院審理張嘉殷、張世雄
竊盜案（八十九年度上易字第一五六九號、八十九年度易字第一
八四號）時所為查獲本件盜採砂石案經過之證述，以及該案卷所
附屏東縣政府覆法院內稱本件盜採砂石，已致河床刷深、危及橋
樑及堤防基礎安全，即盜採行水區河川砂石，有致公共危險之虞
之覆函（即屏東縣政府八十九年二月十一日八九屏府建利字第一
七０００八號函、九十一年四月三十日屏府工利字第０九一００
六一六六六號函）等事證，為其論罪之基礎。並明上開證人之
證詞，均具證據能力，得採為證據之理由，且說明證人姚武傑、
徐秀蘭於第一、二審所為證詞，與常情或一般經驗法則有違，不
足採為對上訴人有利之證據，上訴人否認犯罪，係企圖推卸刑責
，亦委無足採等理由綦詳。從形式上觀察，原判決關於上訴人違
反水利法部分，尚無違背法令之情形。上訴意旨並未依卷內訴訟
資料具體指摘該部分原判決有何違背法令之情形，徒憑前揭情詞
而指摘該部分原判決不當，自非合法之第三審上訴理由。上訴人
對於違反水利法部分之上訴，不合法律上之程式，應予駁回。又
查關於刑法第三百二十一條之加重竊盜罪，依刑事訴訟法第三百
七十六條第二款規定，乃屬不得上訴於第三審法院之案件。上訴
人對於原判決關於違反水利法部分之上訴，既經認為不合法，應
從程序上駁回，則經原判決認與違反水利法有想像競合犯關係之
加重竊盜部分，亦無從併予實體審理，此部分上訴應併認為不合
法而予以駁回。
據上論結，應依刑事訴訟法第三百九十五條前段，判決如主文。
中　　華　　民　　國　九十四　年　　八　　月   十八　 日
                      最高法院刑事第十庭
                          審判長法官  陳　正　庸
                                法官  賴　忠　星
                                法官  王　居　財
                                法官  林　開　任
                                法官  林　立　華
      本件正本證明與原本無異
                                      書  記  官
中　　華　　民　　國　九十四　年　　八　　月  二十九  日
                                               ｍ
